臺灣新竹地方法院刑事判決　　　　　　　 94年度易字第347號
公　訴　人　臺灣新竹地方法院檢察署檢察官
被　　　告　甲○○
上列被告因違反毒品危害防制條例案件，經檢察官聲請簡易判決
處刑（93年度毒偵字第1506號），及移送併案審理（94年度毒偵
字第309號、第782號），本院認不適宜，改依通常程序並依簡式
審判程序，判決如下：
    主  文
甲○○連續施用第二級毒品，累犯，處有期徒刑陸月，如易科罰
金，以佰元折算壹日。扣案之殘渣袋個沒收銷燬之；玻璃管
拾支、吸管貳支及挖勺貳支，均沒收之。
    事  實
一、甲○○前因違反麻醉藥品管理條例及漁業法案件，經臺灣高
    等法院分別以82 年度上易字第2094號、82年度上訴字第625
    號刑事判決各判處有期徒刑8月、3月確定，又因違反麻醉藥
    品管理條例案件，經臺灣高等法院以83年度上訴字第209 號
    刑事判決判處有期徒刑5年6月，嗣經最高法院以83年度台上
    字第5150號刑事判決駁回上訴而告確定，上開三項宣告刑並
    經臺灣高等法院以83年度聲字第1953號刑事裁定定應執行刑
    為有期徒刑6年確定，甫於民國86年6月4 日縮短刑期假釋出
    監，並付保護管束，於89年2月8日假釋期滿，因假釋未經撤
    銷視為執行完畢。
二、甲○○前於91年間，因施用第二級毒品安非他命案件，經本
    院91年度毒聲字第1134號裁定送觀察、勒戒後，認無繼續施
    用毒品傾向，業經臺灣新竹地方法院檢察署檢察官以92年度
    毒偵緝字第26號為不起訴處分確定。詎甲○○猶不知戒斷毒
    癮，於觀察、勒戒執行完畢釋放後5 年內，仍基於施用第二
    級毒品安非他命之概括犯意，自93年10月6日凌晨1時許起至
    94年1月21日早上10時許止，在新竹縣新埔鎮○○街166巷 6
    號住處，以燒烤玻璃球吸食方式，連續非法施用第二級毒品
    安非他命多次，嗣為警分於93年10月6日凌晨2時30分許，在
    新竹縣新埔鎮南平里219之15號倉庫內；於94年1月11日凌晨
    0時30分許及於94年1月21日早上11時許，在其新埔鎮○○里
    ○鄰○○街166巷6號住處內查獲，並扣得玻璃管10支、吸管2
    支、挖勺2支及殘渣袋3個，經分別接受採尿送驗結果，均呈
    第二級毒品安非他命之陽性反應，始悉上情。
三、案經桃園縣政府警察局平鎮分局報告臺灣新竹地方法院檢察
    署檢察官聲請簡易判決處刑及新竹縣警察局新埔分局、新竹
    市警察局第二分局報告臺灣新竹地方法院檢察署檢察官移送
    併案審理。
    理  由
一、本件被告甲○○所犯違反毒品危害防制條例第10條第2 項施
    用第二級毒品罪，係非死刑、無期徒刑、最輕本刑為3 年以
    上有期徒刑之罪，被告於本院準備程序進行中，就被訴事實
    為有罪之陳述，經本院合議庭認合於刑事訴訟法第273條之1
    第1項之規定，裁定進行簡式審判程序，合先敘明。
二、訊據被告對於上揭時、地連續施用第二級毒品安非他命之事
    實，於本院審理時坦承不諱（參本院94年5 月19日之審判筆
    錄），復有玻璃管10支、吸管2支、挖勺2支及殘渣袋3 個扣
    案可佐，其分於93年10月6日、94年1月11日、94年1月21 日
    為警查獲時所採集之尿液，均呈第二級毒品安非他命之陽性
    反應，有昭信科技顧問股份有限公司93年11月9 日之濫用藥
    物檢體檢驗報告1份、新竹市衛生局94年1月14日衛檢字第53
    0號不法藥物尿液初步篩檢報告書1份、台灣尖端先進生技醫
    藥股份有限公司94年2月2日濫用藥物檢驗報告總覽1 份、桃
    園縣警察局平鎮分局被採尿人姓名編號對照表1 紙、新竹縣
    警察局辦理煙毒、麻醉藥品案尿液送驗受檢人真實姓名代號
    對照表暨送驗登記簿1 紙、新竹市警察局辦理煙毒、麻醉藥
    品案尿液送驗受檢人真實姓名代號對照表暨送驗登記簿1 紙
    及現場查獲照片3幀（參93年度毒偵字第1506號偵查卷第 20
    至22頁、31、32頁、94年度毒偵字第309 號偵查卷第15、37
    、41、42頁、94年度毒偵字第782號第13、14頁）在卷可憑
    ，是本案事證明確，被告自白亦與事實相符。
三、又被告甲○○前於91年間，因施用第二級毒品安非他命案件
    ，經本院91年度毒聲字第1134號裁定送觀察、勒戒後，認無
    繼續施用毒品傾向，業經臺灣新竹地方法院檢察署檢察官以
    92年度毒偵緝字第26號為不起訴處分確定等情，有上開不起
    訴處分書、判決書、刑案資料查註紀錄表、全國施用毒品案
    件紀錄表、受觀察勒戒人毒品及前科紀錄簡列表及臺灣高等
    法院被告全國前案紀錄表附卷可稽。是本案被告於觀察、勒
    戒執行完畢釋放後5 年內再犯施用毒品之犯行，應堪認定，
    自應依法論處。
四、核被告所為，係犯毒品危害防制條例第10條第2 項之施用第
    二級毒品罪。至被告為施用第二級毒品安分他命而持有該第
    二級毒品，其持有之低度行為，應為施用之高度行為所吸收
    ，不另論罪。又被告先後多次施用第二級毒品犯行，時間緊
    接，手段相似，觸犯構成要件相同之罪名，顯係基於概括犯
    意為之，應依連續犯規定論以一連續施用第二級毒品罪，並
    加重其刑。又被告前因違反麻醉藥品管理條例及漁業法案件
    ，經臺灣高等法院分別以82年度上易字第2094號、82年度上
    訴字第625號刑事判決各判處有期徒刑8月、3 月確定，又因
    違反麻醉藥品管理條例案件，經臺灣高等法院以83年度上訴
    字第209號刑事判決判處有期徒刑5年6 月，嗣經最高法院以
    83 年台上字第5150號刑事判決駁回上訴而告確定，上開3項
    宣告刑並經臺灣高等法院以83年度聲字第1953號刑事裁定定
    應執行刑為有期徒刑6年確定，入監執行後於86年6月4日縮
    短刑期假釋出監，並付保護管束，於89年2月8日縮刑期滿，
    因假釋未經撤銷視為執行完畢，有臺灣高等法院被告全國前
    案紀錄表在卷可佐，其於5年以內再犯本件有期徒刑以上之
    罪，為累犯，應依刑法第47條規定加重其刑，並遞加重之。
    爰審酌被告素行不佳，前已因施用毒品案件，屢經觀察、勒
    戒及戒治，竟再度施用足以導致精神障礙及生命危險之成癮
    性毒品，是其經施以觀察勒戒仍無法使其戒斷毒癮，足見其
    缺乏拒用毒品之決心及悔改之意，兼以施用毒品危害施用者
    之神經中樞，使施用者產生幻聽及幻想之症狀，不僅對施用
    者之健康產生不良之影響，同時因幻聽及幻想結果亦可能使
    施用者對周遭之人施暴，對公共秩序產生危害，及其施用次
    數，犯後坦承犯行、態度尚可等一切情狀，量處如主文所示
    之刑，並諭知易科罰金之折算標準。末扣案之殘渣袋3只（
    其內之毒品殘渣無法與包裝袋分解）係屬查獲之毒品，均應
    依毒品危害防制條例第18條第1 項前段沒收銷燬之；另扣案
    之玻璃管10支、吸管2支及挖勺2支均為被告所有供其施用第
    二級毒品所用之物，業據被告陳明在卷，爰依刑法第38條第
    1項第2款宣告沒收之。至酒精燈1個、銅管1支及吸食器1 個
    ，業經被告否認為其所有，爰不為沒收之諭知，併此敘明。
五、另被告自94年1月11日早上7時20分許回溯96小時內某時起，
    至94年1月21日下午2時35分許回溯96小時內某時止，施用安
    非他命之犯行（即94年度毒偵字第309號及第782號之併案部
    分），此部分初未經檢察官起訴，然與起訴內之施用第二級
    毒品安非他命部分有連續犯之裁判上一罪關係，並經公訴檢
    察官於本院準備程序及審理期日以言詞擴張此部分之犯罪事
    實，本院自應併予審理。
據上論斷，應依刑事訴訟法第273條之1第1項、第299條第1 項前
段，毒品危害防制條例第10條第2項、第18條第1項前段，刑法第
11條前段、第56條、第47條、第41條第1項、第38條第1項第2 款
，罰金罰鍰提高標準條例第2條，判決如主文。
本案經檢察官許麗美到庭執行職務。
中　　華　　民　　國　　94　　年　　6 　　月　　2 　　日
                  刑事第一庭法　官　彭淑苑
以上正本證明與原本無異。
如不服本判決，應於判決送達後十日內向本院提出上訴狀 (應附
繕本 )，上訴於臺灣高等法院。
中　　華　　民　　國　　94　　年　　6   　月 　　2　　日
                            書記官  李佩真
附錄本案實體處罰條文：
毒品危害防制條例第10條
施用第一級毒品者，處6月以上5年以下有期徒刑。
施用第二級毒品者，處3年以下有期徒刑。
